【裁判字號】    90,上易,1368
【裁判日期】    900430
【裁判案由】    贓物
【裁判全文】
臺灣高等法院刑事判決                            九十年度上易字第一三六八號
    上  訴  人
    即  被  告  甲○○
右上訴人即被告因贓物案件，不服臺灣板橋地方法院八十九年度易字第四四九二號，
中華民國九十年二月二十二日第一審判決（起訴案號：臺灣板橋地方法院檢察署八十
九年度偵字第一九三五九號）提起上訴，本院判決如左：
    主  文
上訴駁回。
    事實及理由
一、本案經本院審理結果，認第一審以上訴人即被告甲○○（下稱被告）犯刑法第三
    百四十九條第二項之故買贓物罪，判處拘役三十日，並諭知易科罰金折算之標準
    為三百元折算一日，認事用法及量刑均無不當，應予維持，並引用第一審判決書
    記載之事實、證據及理由。
二、被告上訴意旨略以：渠係冤枉，本件係王彥智持偽造之身分證來賣，渠買時王彥
    智並未說該手機係其撿得，渠亦要求王彥智書立讓渡書，渠發現身分證上之照片
    與本人不同，王彥智即改稱其係代其表弟出賣手機，渠並不知該手機係贓物，且
    渠所收購之價格亦未較一般為低，渠並無收贓之意思云云。
三、惟查：
（一）被告向劉旭家及王彥智等買受上開行動電話時，曾詢問該二人該手機之來源，
      王彥智曾告知被告該行動電話係「撿來的」等情，業據證人王彥智、劉旭家於
      檢察官八十九年十月三十日偵查中證述明確（見偵查卷第三十六頁）。
（二）而卷附之讓渡書上代理人係由王彥智偽簽王德平之姓名並按捺指印，被告當時
      並未核對王彥智之身分證，已據被告於警訊中坦白承認（見偵查卷第四頁反面
      ）；證人王彥智於警訊中亦證稱：「因為我不知該手機是如何得來，所以我不
      敢簽我自己之名字，隨便亂簽王德平」等語（見偵查卷第八頁）；被告於原審
      九十年二月八日審理時亦自承「因為看他們的身分年齡都很相近，但還是覺得
      怪怪的，所以才要求他們按手印」等語（見原審卷第三十三頁）；被告於本院
      審理時亦自陳其已發現身分證上之照片與本人不同等語。
（三）諸此情節，已足令被告對於該手機之來源生有可疑，其竟仍予買受之，足見被
      告於買受該手機之際對於該手機之來源可疑，已有認識，其前述否認知贓之所
      辯，顯非可採。
四、綜上所述，被告前述上訴意旨所陳各節，於法均無可取，其執此上訴意旨，指摘
    原判決不當，求予撤銷改判，為無理由，應予駁回。
據上論結，應依刑事訴訟法第三百七十三條、第三百六十八條，判決如主文。
本案經檢察官鄭龍照到庭執行職務。
中      華      民      國      九十      年      四      月    三十    日
                              臺灣高等法院刑事第十庭
                                    審判長法  官  溫  耀  源
                                          法  官  何  菁  莪
                                          法  官  林  銓  正
右正本證明與原本無異。
不得上訴。
                                          書記官  吳  美  貞
中      華      民      國      九十      年      五      月      三    日
附錄：本案論罪科刑法條全文
刑法第三百四十九條第二項
收受贓物者，處三年以下有期徒刑、拘役或五百元以下罰金。
搬運、寄藏、故買贓物或為牙保者，處五年以下有期徒刑、拘役或科或併科一千元以
下罰金。
因贓物變得之財物，以贓物論。


司法院資訊處製作；財團法人民間司法改革基金會備份。
